臺灣板橋地方法院刑事判決　　　　　　　94年度易緝字第36號
公　訴　人　臺灣板橋地方法院檢察署檢察官
被　　　告　甲○○
上列被告因竊盜案件，經檢察官提起公訴（臺灣板橋地方法院檢
察署92年度偵字第20846 號、93年度度偵字第231 號），及移送
併案審理（臺灣臺北地方法院檢察署93年度偵字第10460 號），
本院合議庭裁定依簡式審判程序審理，本院判決如下：
    主  文
甲○○連續結夥三人以上踰越牆垣竊盜，處有期徒刑拾月。
破壞剪壹支沒收。
    事  實
一、甲○○、李正非與蔡文生意圖為自己不法所有之概括犯意聯
    絡，彼三人先後為左列之加重竊盜犯行：
（一）彼三人先於92年4 月23日凌晨零時許，由甲○○駕駛車號
      ＢＶ─３３７２號自小貨車（經改裝成油罐車）搭載李正
      非、蔡文生兩人，至臺北縣汐止市○○路○ 段67號「汐萬
      抽水站」（按起訴書誤載為臺北縣汐止市○○路○ 段310
      號「臺北縣水利局抽水站」，經公訴人當庭更正如上），
      將車停放在路旁，甲○○在車上把風，李正非、蔡文生二
      人翻入圍牆內，踰越牆垣進去該站，竊取放在屋外空地上
      油桶內之柴油，將小貨車上之油管插入油槽內，以貨車上
      之馬達抽油，接續竊取抽水站內之柴油二次，共約六千公
      升（按起訴書誤戴彼三人有持可作為兇器使用之破壞剪，
      破壞鐵絲網和警報器等情，惟上址並無何鐵絲網和警報器
      一節，業經管理該油槽之吳孟孺證述在卷，故公訴人就此
      部分當庭更正如上）。
（二）彼三人復於92年6 月7 日凌晨零時許，由甲○○駕駛車號
      ＢＶ─３３７２號自小貨車（經改裝成油罐車）搭載李正
      非、蔡文生兩人，至臺北縣中和市○○路187 號「中和抽
      水站」，彼三人持可為兇器使用之破壞剪一支，剪斷鐵絲
      網和紅外線警報器之安全設備，正欲竊取站內放在屋外空
      地上油桶內之柴油時，因誤觸紅外線警報器，為站內管理
      員丙○○自監視器上發現而報警當場查獲，且蔡文生亦主
      動向警方告知曾為前開至「汐萬抽水站」竊油之犯行，始
      悉上情。（按李正非與蔡文生之二人，業經本院以93年度
      易字第507 號刑事判決各判處有期七月確定）。
二、甲○○復承前竊盜之概括犯意，繼於93年3 月15日凌晨2 時
    30分許，駕駛其所有ＢＶ─３３７２號自小貨車（經改裝成
    油罐車），進入臺北市○○區○○街底欣欣客運股份有限公
    司（以下簡稱欣欣客運公司）華江站堤外停車場，以自備吸
    油管竊取欣欣客運公司所有之ＡＦ─４１３號等十二部營大
    客車油箱用之柴油，共約二千四百九十公升。嗣後經該公司
    華江站站長丁○○於93年3 月15日上午7 時5 分許，陸續接
    獲司機回電報告車輛出了狀況，始查知前開十二部營大客車
    油箱用之柴油被竊共約二千四百九十公升。經其查看上開停
    車場之監視錄影帶，發現於93年3 月15日凌晨2 時30分許，
    有ＢＶ─３３７２號自小貨車進入該停車場，而報警查得該
    自小貨車係甲○○所有，始悉甲○○竊盜柴油之上情。
三、案經臺北縣政府警察局移送及臺北縣政府警察局中和分局報
    告臺灣板橋地方法院檢察署檢察官偵查起訴；暨丁○○訴由
    臺北市政府警察局萬華分局報告同署檢察官移送併案審理。
    理  由
一、訊據被告甲○○對於右揭犯罪事實均坦承不諱，且就事實欄
    一所載之犯行部分，核與共同正犯李正非及蔡文生二人自白
    之情節相符。再「汐萬抽水站」如何於右開時地被竊油，然
    因有多餘之油料可用，故沒有向警方報案等情，業經證人即
    管理「汐萬抽水站」油料事宜之信大環境科技股份有限公司
    （以下簡稱信大公司）之工程師吳孟孺在警詢中證述明確（
    見乙○92年度核退字第9274號偵查卷第32至35頁）。又「中
    和抽水站」如何於右開時地，被被告與李正非、蔡文生持破
    壞剪一支，剪斷鐵絲網和紅外線警報器之安全設備，因誤觸
    紅外線警報器，為站內管理員丙○○自監視器上發現而報警
    當場查獲等情，亦經證人丙○○在警詢與偵查中證述在卷（
    見乙○92年度核退字第8518號偵查卷第4 至5 頁、第9 至10
    頁、第57頁）。況「汐萬抽水站」被竊之柴油共達六千公升
    等情，此有卷附管理儲油槽之信大公司函文可稽（見93年度
    偵字第231 號偵查卷第35頁）。另欣欣客運公司華江站站長
    丁○○如何於93年3 月15日上午7 時5 分許，陸續接獲司機
    回電報告車輛出了狀況，始查知前開十二部營大客車油箱用
    之柴油被竊共約二千四百九十公升；經其查看上開停車場之
    監視錄影帶，發現於93年3 月15 日 凌晨2 時30分許，有Ｂ
    Ｖ─３３７２號自小貨車進入該停車場，而報警查得該自小
    貨車係被告所有，始悉被告竊盜柴油之上情等情，亦據證人
    丁○○與前開停車場看管車輛之員工黃河水在警詢中證述在
    卷（見北檢93年度偵字第10460 號偵查卷第4 頁、第10至12
    頁）。此外，復有「汐萬抽水站」儲油槽位置照片；「中和
    抽水站」鐵絲網和紅外線警報器被剪斷與監視錄影器所拍到
    被告及李正非、蔡文生等人進入之翻拍照片；暨ＢＶ─３３
    ７２號自小貨車進入臺北市○○區○○街底欣欣客運公司華
    江站堤外停車場之照片各多幀在卷足憑（見北檢92年度核退
    字第9274號偵查卷第57至62頁、92年度核退字第8518號偵查
    卷第17至18頁、第62至109 頁；北檢93年度偵字第10460 號
    偵查卷第5 頁）。況車號ＢＶ─３３７２號自小貨車之車主
    係被告一節，亦有卷附車籍作業系統─查詢認可資料可稽（
    見北檢93年度偵字第10460 號偵查卷第29頁）。稽諸前揭事
    證，本案事證明確，被告犯行堪以認定，應予依法論科。
二、被告翻越圍牆竊盜，係構成踰越牆垣竊盜罪。再按鐵絲網和
    紅外線警報器具有防閑作用，為安全設備，被告剪斷該等設
    備竊盜，使他人前開安全設備，失其防閑之效用，自係構成
    毀壞安全設備竊盜罪。又破壞剪銳利，客觀上具有危險性，
    至其主觀上有無持以行兇或反抗之意思，尚非所問，被告攜
    帶破壞剪雖係供行竊之工具，然客觀上已足對人之身體、生
    命構成威脅，仍應成立攜帶兇器竊盜罪（最高法院74年3 月
    19日刑庭總會決議參照）。故核被告與李正非、蔡文生前開
    事實欄一（一）之行為，均係犯刑法第321 條第1 項第2 、
    4 款之結夥三人以上、踰越牆垣竊盜罪。又彼三人所犯前開
    事實欄一（二）之行為，係犯刑法第321 條第2 項、第1 項
    第2 、3 、4 款之結夥三人以上、攜帶兇器、毀壞安全設備
    竊盜未遂罪。被告所犯前開事實欄二之行為，係犯刑法第32
    0 條第1 項之竊盜罪。被告與李正非、蔡文生間就上開事實
    欄一所載之竊盜犯行，有犯意聯絡及行為分擔，皆為共同正
    犯。被告等前開所為事實欄一（一）在「汐萬抽水站」之二
    次竊盜犯行，共犯李正非與蔡文生自承係竊盜第一次後，休
    息一小時後再為第二次竊盜犯行等語（見本院93年度易字第
    507 號卷93年6 月17日準備程序筆錄），則被告在該抽水站
    之二次竊盜犯行，時間、空間完全緊密相接，顯屬單一之犯
    意決定，一行為之接續進行，僅成立一罪。惟被告與共犯李
    正非、蔡文生嗣後在前開事實欄一（二）「中和抽水站」之
    竊盜犯行，及被告自己在上開事實欄二所載欣欣客運公司華
    江站堤外停車場之竊盜犯行，與在上開「汐萬抽水站」所載
    之竊盜犯行，時間緊接，犯罪構成要件相同，所犯罪名又屬
    同一，顯係基於概括犯意反覆為之，應依刑法第56條連續犯
    之規定，論被告以竊盜手法情節最重之事實欄一（一）之連
    續結夥三人以上、踰越牆垣竊盜既遂罪（因在「汐萬抽水站
    」之犯行係竊盜既遂，而在「中和抽水站」之犯行係竊盜未
    遂，既遂之情節重於未遂；再事實欄一（一）係加重竊盜，
    而事實欄二係普通竊盜，加重竊盜重於普通竊盜），並加重
    其刑。又被告所為事實欄二所載之竊盜犯行，雖未據公訴人
    提起公訴，惟本院認此部分與已起訴部分有裁判上一罪之連
    續犯關係，其一部起訴之效力及於全部，並經檢察官函請併
    案審理（北檢93年度偵字第10460 號），基於審判不可分原
    則，本院自得併予審理，併此敘明。爰審酌被告正值青年，
    不思向上，竟結夥三人以上，利用攜帶兇器、毀越安全設備
    與牆垣之方式竊盜，嚴重破壞社會秩序，然被告犯後業已坦
    承犯行，尚知悔悟，且管理「汐萬抽水站」之信大公司因有
    多餘之油料可用，故沒有向警方報案等情，已如前述，又經
    本院通知被害人等到庭，據到庭之「中和抽水站」站長梁棟
    宇陳述修理被被告破壞之鐵絲網和紅外線警報器之費用為新
    臺幣（下同）二萬元等情，並據提出與所述相符之卷附單據
    一紙為證（見本院93年度易字第507 號卷第87頁），而共犯
    李正非與蔡文生二人亦已當庭賠償「中和抽水站」站長梁棟
    宇二萬元，梁棟宇已代表「中和抽水站」原諒被告等人（見
    本院93年度易字第507 號卷93年6 月17日審判筆錄），另被
    告無法賠償欣欣客運公司之損失─三萬四千五百三十六元一
    節，亦據被告供述明確（見本院94年度易緝字第36號卷本院
    94年2 月17日審判筆錄），且被告具體請求本院判處其有期
    徒刑十月，而公訴人對於量刑方面並無具體意見等一切情狀
    ，量處被告如主文所示之刑，以資懲儆。
三、破壞剪一支，係被告甲○○所有，供其與李正非、蔡文生犯
    前開事實欄一（二）竊盜罪所用之物，該破壞剪一支業經彼
    等丟棄在不詳之地方等情，業據共犯李正非、蔡文生二人供
    述明確（見本院93年度易字第507 卷93年6 月17日審判筆錄
    ），上開物品雖未扣案，然無證據證明已不存在，應依刑法
    第38條第1 項第2 款、第3 項之規定，宣告沒收之。
四、末按「除被告所犯為死刑、無期徒刑、最輕本刑為三年以上
    有期徒刑之罪或高等法院管轄第一審案件者外，於前條第一
    項程序進行中，被告先就被訴事實為有罪之陳述時，審判長
    得告知被告簡式審判程序之旨，並聽取當事人、代理人、辯
    護人及輔佐人之意見後，裁定進行簡式審判程序。」刑事訴
    訟法第273 條之1 第1 項定有明文。查本件被告所犯上開竊
    盜罪，均非最輕本刑為三年以上有期徒刑之罪，且被告於本
    院94年2 月17日審判程序進行中，復就被訴之事實為有罪之
    陳述，經告知被告簡式審判程序之旨，被告及公訴人對於本
    件改依簡式審判程序審理亦均表示無意見，本院即依前揭刑
    事訴訟法規定，裁定本件進行簡式審判程序，末此敘明。
據上論斷，應依刑事訴訟法第299 條第1 項前段、第273 條之1
第1 項，刑法第28條、第56條、第321 條第1 項第2 款、第4 款
、第38條第1 項第2 款、第3 項，罰金罰鍰提高標準條例第1 條
前段，判決如主文。
本案經檢察官楊仲農到庭執行職務。
中　　華　　民　　國　　94　　年　　2 　　月　　25　　日
                刑事第七庭   法  官  許必奇
以上正本證明與原本無異。
如不服本判決，應於判決送達後10日內，向本院提出上訴狀。
                             書記官　金和國
中　　華　　民　　國　　94　　年　　2 　　月　　25　　日
附錄：
中華民國刑法第321條第1項：
犯竊盜罪而有左列情形之一者，處六月以上、五年以下有期徒刑
：
一  於夜間侵入住宅或有人居住之建築物、船艦或隱匿其內而犯
    之者。
二  毀越門扇、牆垣或其他安全設備而犯之者。
三  攜帶兇器而犯之者。
四  結夥三人以上而犯之者。
五  乘火災、水災或其他災害之際而犯之者。
六  在車站或埠頭而犯之者。
